【裁判字號】    89,上易,873
【裁判日期】    890531
【裁判案由】    竊盜
【裁判全文】
台灣高等法院台中分院刑事判決                民國八十九年度上易字第八七三號
    上  訴  人
    即  被  告  丙○○
右上訴人因竊盜案件，不服台灣台中地方法院中華民國八十九年二月二十九日第一審
判決（民國八十九年度易字第三八七一號，起訴案號：台灣台中地方法院檢察署民國
八十八年度偵字第二二七九二號；移送本院併辦案號：台灣台中地方法院檢察署八十
九年度偵字第三五四九號），提起上訴，本院判決如左：
    主      文
原判決撤銷。
丙○○共同連續攜帶兇器竊盜，累犯，處有期徒刑玖月，扣案之鐮刀一把沒收。
    事      實
一、丙○○曾因竊盜案件，經本院判處有期徒刑一年六月，於民國（下同）八十六年
    十二月二十二日執行完畢，仍不知悔改，復基於概括之犯意，意圖為自己不法之
    所有，(一)先於八十八年十一月十四日夜間，在台中縣和平鄉○○路○段竹林巷七
    號乙○○所經營之果園內，以徒手扯枝之方式，竊取乙○○所有之甜柿共計二百
    十四台斤。得手後，裝載於其所駕駛車牌ＧＸ〡４６２０號自用小客車。嗣同日
    二十三時十分許，在台中縣和平鄉○○路白布帆橋為警臨檢查獲。(二)復於八十九
    年二月二十九日二十時許，與劉興財（另案處理）互為犯意之聯絡，共同持劉興
    財所有之鐮刀一把，由丙○○駕駛上開自用小客車，載劉興財至台中縣新社鄉○
    ○村○○○○道路旁，以自備之鐮刀竊取丁○○所載重之檳榔一萬五千粒，裝載
    於上開自用小客車上，欲載離現場時，為警查獲，並扣得劉興財所有之鐮刀一把
    。
二、案經台中縣警察局和平分局報告台灣台中地方法院檢察署檢察官偵查起訴，並經
    台中縣警察局東勢分局報請台灣台中地方法院檢察署檢察官移送本院併案審理。
    理      由
一、就第(一)部分：訊據被告丙○○矢口否認竊盜犯行，辯稱：其係於當日到台中縣和
    平鄉○○路○段最樂山莊附近釣魚時，一名徐姓男子以新台幣（下同）一萬二千
    元向其兜售，當時因其身上僅有五千元，乃先支付五千元，另七千元翌日該名男
    子會再以電話跟其聯絡索取云云。經查：(一)右揭為警在被告所駕車上查獲之甜柿
    二百十四台斤，係被害人乙○○所有被竊之物，業據該被害人於警訊中指述綦詳
    ，有該訊問筆錄在卷可稽，並有照片九幀及贓物領據一紙在卷可憑。(二)一般甜柿
    之採收係用剪刀剪取，以保護果樹及果實，且均依果實大小分級裝箱，惟上開查
    獲之甜柿並非以剪刀摘取，乃係用手扯斷，且未以重量分級包裝，成熟度不一，
    套袋亦未取下等情，業據證人即查獲本件之警員黃永成結證明確。又被查獲之部
    分甜柿係以被害人果園內之箱子裝箱，有上開照片可佐，是該批甜柿應係自被害
    人之果園內所盜採無疑。(三)被告雖辯稱被查獲之甜柿係向徐姓男子購得云云，惟
    被告對於該徐姓男子之姓名、年籍及聯絡方式均無法指明，以供本院查證。又被
    查獲之甜柿市價約四萬元，業據被害人指述在卷，則被告以一萬二千元購買，且
    僅交付五千元，顯然悖於常情。另證人黃永成到庭結稱：被告辯稱其甜柿係向被
    害人果園旁之徐園購得，惟該徐姓園主到達派出所稱其人在彰化，且其果園內之
    甜柿已幾乎採收完畢，根本不可能賣甜柿予被告等語，顯見被告所辯應係臨訟編
    造之詞，不足採信。(五)綜上所述，被告於深夜在山間為警查獲載有被害人遭盜採
    之甜柿，復無法合理說明其來源，且所辯均不合常情，亦非真實，衡情該等甜柿
    應係被告所竊無疑。
二、就第(二)部分：訊據被告矢口否認竊盜犯行，辯稱：當時係劉興財拜託其前往載檳
    榔，其不知檳榔如何來的云云。惟查，警察當場在被告丙○○之右揭車輛上查扣
    一萬五千粒檳榔，在場者有被告丙○○與另被告劉興財，丁○○於警訊中指認該
    一萬五千粒檳榔係其遭竊之物，而被告丙○○與另被告劉興財則各於警察初訊時
    指稱係另一人前往割取檳榔的云云，有各該訊問筆錄在卷可稽，且有贓物認領保
    管單、搜索扣押證明筆錄各一紙在卷可稽，顯見檳榔係其二人共同竊割的。
三、核被告丙○○所為右揭(一)之犯行，係犯刑法第三百二十條第一項之竊盜罪，右揭
    (二)之犯行，係犯刑法第三百二十一條第一項第三款之攜帶兇器竊盜罪。其先後數
    行為，時間緊接，犯罪構成要件相同，顯係基於概括之犯意為之，為連續犯，應
    依刑法第五十六條之規定從重論以攜帶兇器竊盜一罪。又其與劉興財有犯意聯絡
    行為分擔，均為共同正犯。查被告有右揭前科，有台灣高等法院台中分院被告全
    國前案紀錄表一件附卷可按，其於五年內再犯本件有期徒刑以上之罪，為累犯，
    應依法加重其刑。而本案移送併辦部分，雖未經檢察官提起公訴，惟被告該等部
    分犯行，與起訴部分有連續犯關係，屬裁判上一罪，為起訴效力所及，應併予審
    判。原判決對於被告論罪科刑，固非無見，且被告上訴固無理由，惟原判決對右
    揭併案部分未及審理，即有可議，自屬無可維持，應予撤銷改判。爰審酌被告一
    再竊取他人財物，未因被查獲而停歇等一切情狀，量處如主文所示之刑。至於扣
    案之鐮刀一把，係另被告劉興財所有供犯罪所用之物，業據丙○○於警訊中供明
    ，有該訊問筆錄在卷可稽，併宣告沒收之。
四、據上論斷，應依刑事訴訟法第三百六十九條第一項前段、第三百六十四條、第二
    百九十九條第一項前段，刑法第三百二十一條第一項第三款、第五十六條、第四
    十七條、第三十八條第一項第二款，判決如主文。
本案經檢察官甲○○到庭執行職務。
中      華      民      國    八十九    年      五      月    三十一    日
                                  台灣高等法院台中分院刑事第八庭
                                        審判長法  官  古  金  男
                                              法  官  劉  榮  服
                                              法  官  林  輝  煌
右正本證明與原本無異。
不得上訴。
                                              書記官  劉  恒  宏
中      華      民      國  八十九    年      六      月      一      日
附錄：
刑法第三百二十條
意圖為自己或第三人不法之所有，而竊取他人之動產者，為竊盜罪，處五年以下有期
徒刑、拘役或五百元以下罰金。
意圖為自己或第三人不法之利益，而竊佔他人之不動產者，依前項之規定處斷。
前二項之未遂犯罰之。
刑法第三百二十一條
犯竊盜罪而有左列情形之一者，處六月以上五年以下有期徒刑：
  一  於夜間侵入住宅或有人居住之建築物、船艦，或隱匿其內而犯之者。
  二  毀越門扇、牆垣或其他安全設備而犯之者。
  三  攜帶兇器而犯之者。
  四  結夥三人以上而犯之者。
  五  乘火災、水災或其他災害之際而犯之者。
  六  在車站或埠頭而犯之者。
前項之未遂罰之。
                                                                        Ｉ


司法院資訊處製作；財團法人民間司法改革基金會備份。
